# 期间费用的归属

提问人：心海拂清风 时间：2014-05-05 12:55:44
请教陈老师几个问题，谢谢！ 1 财务部，信息服务部发生的费用一般应该是计入管理费用是吗？期间费用在考虑计入哪个科目时 优先考虑所处部门还是费用的性质呢？ 2 矿产资源补偿费为何计入管理费用呢，谢谢 3 现金和存货的盘盈应该时冲减管理费用还是前期差错更正呢？ 4 借款费用中由于地震等不可抗力的自然灾害造成的的超过 3 个月的中断是否需要暂停资本化呢？谢谢！

回答人：chenyiwei
1 、财务部门内发生的一般行政经费等支出，个人理解还是计入管理费用较为恰当，其性质与一般管理部门内发生的类似费用没有实质区别。但在实务中也有不少企业将其计入财务费用的，就如不少企业将销售部门的费用计入销售费用一样。 2 、矿产资源补偿费计入管理费用，是由《中华人民共和国矿产资源补偿费征收管理规定》（国务院令第 150 号）明确规定的，所以历来的会计制度和会计准则也就延续了这一规定。 3 、根据影响大小和产生原因等确定。但是，如果定期盘点制度执行良好，可以确定盘盈盘亏是发生在本期，则不可能追溯前期报表。 4 、非正常中断期间应暂停借款费用资本化。